臺灣新北地方法院三重簡易庭民事判決
  　　　　　　　　　　　　　　　　110年度重簡字第1467號

原　　　告　林志政　
被　　　告　詹承運　


訴訟代理人　何文琪　
上列當事人間請求侵權行為損害賠償事件，於民國110年10月27
日言詞辯論終結，本院判決如下：
    主  文
被告應給付原告新臺幣參萬捌仟柒佰陸拾肆元，及自民國一一○
年七月二十八日起至清償日止，按週年利率百分之五計算之利息
。
原告其餘之訴駁回。
訴訟費用由被告負擔百分之三十三，餘由原告負擔。
本判決原告勝訴部分得假執行。
原告其餘假執行之聲請駁回。
    事  實  及  理  由
一、原告主張：被告於民國109年6月21日14時10分許，駕駛車牌
    號碼000-0000號自用小客車，行經臺北市松山區復興北路與
    興安街口處時，因向左變換行向未注意其他車輛之過失，致
    碰撞訴外人李美惠所有、由原告駕駛之車牌號碼0000-00號
    自用小客車（下稱系爭車輛），系爭車輛因而受損，經送修
    後之維修費用為新臺幣（下同）5萬4,844元，已經訴外人李
    美惠讓與原告，又前揭費用均為板金維修，故無計算折舊之
    問題。原告另分別受有下列損害：ぇ交通費用6,890元：系
    爭車輛通常用於原告往返公司（內湖路一段園區）與住家（
    永和仁愛路）間，原告於系爭車輛送修期間須以計程車代步
    ，共計支出交通費用6,890元，え二日請假薪資損失7,333元
    ：原告為申請初步分析研判表及調解，並為出席調解而共計
    請假2日，受有7,333元之薪資損害，ぉ併請求精神慰撫金5
    萬元，是原告因本件事故所受損害共計為11萬9,067元。爰
    依侵權行為損害賠償之法律關係提起本件訴訟，並聲明：(
    一)被告應給付原告11萬9,067元，及自起訴狀繕本送達翌日
    起至清償日止，按週年利率百分之5計算之利息。(二)願供
    擔保，請准宣告假執行。
二、被告則以：
    系爭車輛之維修費用應計算折舊，另就原告主張之交通費用
    、請假兩日損害、精神慰撫金云云均予否認等語置辯，並聲
    明：原告之訴駁回。
三、得心證之理由：
（一）原告主張之前揭事實，業據其提出薪資證明、車損維修明
      細、請假單、計程車費用收據（本院卷第15至26頁）、債
      權讓與證明書（110年10月27日言詞辯論期間卷附）等件
      為證核屬相符，並經本院依職權向臺北市政府警察局交通
      警察大隊調閱本件事故資料核閱屬實，被告亦不爭執本件
      事故之過失責任，惟就原告請求之項目，另以前詞置辯。
（二）按因故意或過失，不法侵害他人之權利者，負損害賠償責
      任；又汽車、機車或其他非依軌道行駛之動力車輛，在使
      用中加損害於他人者，駕駛人應賠償因此所生之損害，民
      法第184條第1項前段及第191條之2前段分別定有明文。本
      件被告於酒後無照駕車，行經路口時疏未注意左轉車輛即
      系爭車輛之行進動向，致系爭車輛因而受損等情，已如前
      述，原告請求被告負損害賠償責任，自屬有據。茲就原告
      請求之項目審酌如下：
   1、系爭車輛維修費用部分：
      按物被毀損時，被害人除得依民法第196條請求賠償外，
      並不排除民法第213條至第215條之適用。而依民法第196
      條請求賠償物被毀損所減少之價額，得以修復費用為估定
      之標準，但以必要者為限（例如︰修理材料以新品換舊品
      ，應予折舊）。經查，系爭車輛係於100年5月出廠使用（
      推定為15日），有公路監理電子閘門資料查詢結果在卷佐
      參，至109年6月21日因被告過失侵權行為而撞損時止，已
      使用逾5年，零件已有折舊，然更新零件之折舊價差顯非
      必要，自應扣除，本院依行政院所頒「固定資產耐用年數
      表」及「固定資產折舊率表」之規定，非運輸業用客車、
      貨車之耐用年數為5年，依定率遞減法每年折舊千分之三
      六九，其最後一年之折舊額，加歷年折舊累積額，總和不
      得超過該資產成本原額之十分之九之計算方法，據原告所
      提出之估價單所載，系爭車輛之修理費用為5萬4,844元，
      原告雖稱本件費用均屬板金，無折舊問題云云，然就原告
      提出之估價單上所載「零件2萬4,940元、工資2萬9,940元
      」等語，本件就零件費用2萬4,940元部分自應計算折舊。
      揆諸前開說明，零件費用折舊所剩之殘值為十分之一即
      2,494元（2萬9,940元×1/ 10，元以下四捨五入），至於
      工資2萬9,940元部分，被告應全額賠償，是原告得請求被
      告賠償之修車費用共計3萬2,434元（計算式：2,494元＋2
      萬9,940元）。
   2、交通費用部分：
      原告另主張於系爭車輛共維修10日，維修期間須另以計程
      車代步，支出費用計6,890元等語，固據提出計程車收據
      及估價單等件為證，惟依原告所提出之計程車費用收據11
      紙（本院卷第25至第26頁），金額總計僅6,330元，原告
      並陳述：此部分之請求以其提出之單據為主，有本院110
      年10月27日言詞辯論筆錄可佐，是原告此部分之請求，僅
      於6,330元之範圍內為有理由。
   3、薪資損失部分：
      原告另主張因處理本件事故，需申請初步分析研判表及調
      解共計請假2日，受有薪資損失7,333元云云，固據提出薪
      資證明及請假單等件為證，惟縱認原告確有該部分費用之
      支出，然人民於權利受侵害時提起訴訟尋求救濟，係憲法
      所保障人民訴訟權之具體實現，故原告提起訴訟而支出之
      精神及勞力等，例如耗費之時間及訴訟相關費用等，均為
      主張權利所必然伴隨之付出，不得認該等勞力付出及訴訟
      相關費用係因被告行為所直接導致，兩者間並無任何相當
      因果關係，是原告此部分之請求，核屬無據，不應准許。
   4、精神慰撫金部分：
      原告復主張本件車禍對其造成相當之精神痛苦，被告應賠
      償精神慰撫金5萬元云云。按不法侵害他人之身體、健康
      、名譽、自由、信用、隱私、貞操，或不法侵害其他人格
      法益而情節重大者，被害人雖非財產上之損害，亦得請求
      賠償相當之金額，民法第195條第1項前段固定有明文。然
      查原告於本件事故中並未受傷，則其於本件事故所受損害
      既僅為系爭車輛之財產權，尚難認其人格權受有不法侵害
      ，自不得請求非財產上之損害賠償，是原告據此請求被告
      應賠償精神慰撫金5萬元，即屬無據，不應准許。
   5、綜上，被告得請求原告賠償之損害共計為3萬8,764元（即
      3萬2,434元＋6,330元）。
（三）從而，原告依侵權行為及債權讓與之法律關係，請求被告
      給付3萬8,764元及自起訴狀繕本送達翌日即110年7 月28
      日起至清償日止，按週年利率百分之5計算之利息，為有
      理由，應予准許；逾此部分之其餘請求，則無理由，應予
      駁回。
（四）本件原告勝訴部分係適用簡易訴訟程序所為被告敗訴之判
      決，應依職權宣告假執行，是原告陳明願供擔保聲請宣告
      假執行，核無必要，併此敘明。至原告其餘假執行之聲請
    ，因該部分訴之駁回而失所依據，應予駁回。
四、訴訟費用負擔之依據：民事訴訟法第79條。
中    華    民    國   110    年    11    月    5     日
                  臺灣新北地方法院三重簡易庭
                      法      官  王雅婷
以上正本係照原本作成。
如不服本判決，應於送達後20日內，向本院提出上訴狀並表明上
訴理由，如於本判決宣示後送達前提起上訴者，應於判決送達後
20日內補提上訴理由書（須附繕本）。
中    華    民    國   110    年    11    月    5     日
                      書  記  官  陳芊卉